【裁判字號】    98,訴,318
【裁判日期】    980721
【裁判案由】    違反槍砲彈藥刀械管制條例
【裁判全文】
臺灣臺北地方法院刑事判決               98年度訴字第318號
公  訴  人  臺灣臺北地方法院檢察署檢察官
被      告  甲○○
                    （現在臺北市保一總隊石牌營區服役中）
選任辯護人  戴雯琪律師
上列被告因槍砲彈藥刀械管制條例案件，經檢察官提起公訴（98
年度偵字第145 號），本院判決如下：
    主  文
甲○○未經許可，寄藏手槍，處有期徒刑伍年陸月，併科罰金新
臺幣拾萬元，罰金如易服勞役，以新臺幣壹仟元折算壹日。扣案
德國ＳＩＧ  ＳＡＵＥＲ廠製造、Ｐ二二八型、口徑九釐米、制
式半自動手槍壹把（槍枝管制編號：000000000號，含
彈匣）及制式子彈捌顆（原扣案金殼子彈捌顆，採樣顆試射用
罄，驗餘伍顆；原扣案銀殼子彈肆顆，採樣壹顆試射用罄，驗餘
顆）均沒收。
    事  實
一、甲○○（於民國98年3 月9 日入伍服役）明知非經中央主管
    機關許可，不得持有具有殺傷力之手槍及子彈，竟基於持有
    制式手槍及制式子彈之犯意，於不詳時間、地點，受不詳之
    人委託，代為保管具有殺傷力之德國SIG SAUER 廠製造、P2
    28型、口徑9 釐米、制式半自動手槍1 把（槍枝管制編號：
    000000000 號、含彈匣）及制式子彈12顆而持有之；迄於民
    國97年12月5 日晚間6 時許，甲○○駕駛乙○○所有之車牌
    號碼3222-DL 號自用小客貨車，搭載戊○○一同赴臺北市中
    山區○○○路○ 段41號「晶宴會館」參與喜宴，嗣喜宴於同
    日晚間9 時至10間某時結束後，甲○○即駕駛前揭小客貨車
    搭載戊○○之友人葉文龍、李品頻離開，戊○○則搭乘其他
    友人之車離去；甲○○於翌日即97年12月6 日凌晨1 時45分
    許，駕車行經臺北市中山區○○○路○ 段74號前，在路邊劃
    有紅線處違規停車，並將前揭制式手槍及制式子彈裝於斜背
    包內而置於該小客貨車左後座腳踏板上。巡邏警員見甲○○
    違規停車乃上前驅趕，因見甲○○神情有異，徵得甲○○同
    意搜索該車，在該車左後座腳踏板上查獲前揭手槍及子彈，
    始悉上情。
二、案經臺北市政府警察局中山分局移請臺灣臺北地方法院檢察
    署檢察官偵查起訴。
    理  由
一、證據能力之判斷：
    被告甲○○及其選任辯護人對於下列各項證據方法，均未爭
    執其證據能力，並同意作為證據（見本院卷第67頁反面），
    本院審酌其作成時之情況，認為並無不適當之情事，均得作
    為證據，合先敘明。
二、認定事實所憑之證據及理由：
  (一)被告甲○○於上開時、地為警查獲持有手槍及子彈之犯罪事
    實，訊據被告於警詢、偵訊及本院訊問時均坦承不諱（見偵
    查卷第8 至13頁、第61至63頁、本院卷第62頁反面、第67頁
    反面、第92頁至反面、第240 頁反面至第241 頁），在場證
    人葉文龍、李品頻證稱：被告為警查獲時，當場承認扣案槍
    彈為其所有（見偵查卷第15至17頁、第18至20頁），證人乙○○即車牌號碼3222-DL 號自用小客車所有人亦稱：被告當
    天駕駛該車使用（見偵查卷第23至25頁），被告於97年12月
    6 日凌晨1 時45分為警盤查時，在其駕駛之車牌號碼3222-D
    L 號自用小客貨車上，扣得手槍1 把（槍枝管制編號：0000
    00000 號、含彈匣）及子彈12顆（見偵查卷第29至32頁、第
    39至40頁），經內政部警政署刑事警察局以試射法、性能檢
    驗法及比對顯微鏡比對法鑑驗結果，該手槍係口徑9mm 制式
    半自動手槍，為德國SIG SAUER 廠製造，P228型，槍號為B2
    65501 號，槍管內具6 條右旋來復線，擊發功能正常，可供
    擊發同口徑制式子彈使用，認具殺傷力；而送鑑金殼子彈8
    顆，均係9mm 制式子彈，採樣3 顆試射，均可擊發，認均具
    殺傷力；而送鑑銀殼子彈4 顆，均係9mm 制式子彈，採樣1
    顆試射，可擊發，亦具殺傷力等情，有該局97年12月30日00
    00000000號鑑驗書附卷可考（見偵查卷第69至72頁）。是關
    於被告於上開時、地經警查獲持有扣案制式手槍及制式子彈
    一事，經被告任意性自白，且有上開各項證據足資佐證，應
    堪認與事實相符，可以採信。
  (二)至於，寄藏與持有，均係將物置於自己實力支配之下，僅寄
    藏必先有他人之持有行為，而後始為之受寄代藏而已，故寄
    藏之受人委託代為保管，其保管之本身，亦屬持有，不過，
    此之持有係受寄之當然結果（最高法院74年臺上字第3400號
    判例參照）。而包括持有之寄藏手槍行為，自亦為行為之繼
    續，其犯罪之完結須繼續至寄藏行為終了時為止（最高法院
    93年度臺上字第2253號判決要旨參照）。寄藏與持有之界限
    ，應以持有即實力支配係為他人或為自己而占有管領為判別
    準據（最高法院97年度臺上字第2334號判決要旨參照）。本
    案被告持有之扣案手槍及子彈係為自己持有或受他人寄藏？
    如係寄藏，究受何人寄藏？固據被告自白：係於94年1 月間
    某日，在臺北市北投區某處，受韋正德（綽號：孤呆，見本
    院卷第119 至111 頁）之託而持有扣案手槍及子彈，嗣韋正
    德於95年12月6 日死亡云云（見偵查卷第8 至13頁、第61至
    63頁、本院卷第62頁反面、第67頁反面、第92頁至反面）。
    惟按被告之自白，不得作為有罪判決之唯一證據，仍應調查
    其他必要之證據，以察其是否與事實相符，刑事訴訟法第15
    6 條第2 項定有明文。經查：
  (1)被告雖於警詢、偵訊時自白約4 年前受韋正德委託代為保管
    ：「該批槍械是在94年1 月份左右，由1 名居住於北投區的
    男子，名叫『韋正德』交付給我的，當時宣稱寄放在我身邊
    」、「他看我剛上高中，看我沒在北投，而且他沒有要用，
    所以就先放我這邊」、「平常都放在我現居地（臺北市○○
    區○○街115 號4 樓）床鋪下」、「我自己也不知道為何要
    攜帶槍枝出門」（見偵查卷第9 至13頁、第61、62頁），倘
    依被告此等自白，伊受韋正德委託而代為保管扣案槍彈後，
    近4 年來均將槍彈置於住處床鋪下，卻毫無理由於97年12月
    5 日晚間6 時許將槍彈攜帶上車，搭載戊○○同赴喜宴，實
    與常情有悖，已難遽信。且於同日晚間9 時至10時間某時散
    席後，被告又駕駛車牌號碼3222-DL 號自用小客貨車載送伊
    前未謀面之戊○○友人葉文龍、李品頻離開喜宴會場，此部
    分亦經被告、戊○○、葉文龍、李品頻於警詢時陳述一致（
    見偵查卷第9 至13頁、第26至27、28頁、第16至17頁、第19
    頁），被告竟將槍彈任意置於葉文龍、李品頻此2 陌生人均
    可瞥見之汽車後座腳踏板上，顯與一般持槍之人應較警惕謹
    慎之常情不合。況制式手槍、子彈之取得途徑較改造槍械困
    難，黑市價格較高，倘依被告自稱：未加入幫派，國小三、
    四年級開始至國中一年級在北投地區就讀，國中一年級上學
    期就讀北投國民中學，國中二年級即轉學到宜蘭國民中學就
    讀（見本院卷第239 頁），以被告在北投地區就學時僅10到
    15歲之年紀，如何能結識66年次、居住在北投地區之韋正德
    （見本院卷第109 頁）？韋正德何以願意交付制式手槍1 把
    及制式子彈多達12顆予被告保管？均有疑問，難以採信為真
    。
  (2)承上所述，被告自白於94年1 月間經韋正德委託而寄藏本案
    扣案制式手槍及子彈、嗣於97年12月5 日攜帶出門云云，既
    難遽予採信，則就扣案手槍及子彈之來源，仍應進一步審究
    被告於97年12月5 日之行蹤及曾接觸之人。查經警搜索車牌
    號碼3222-DL 號自用小客貨車時，係在左後座腳踏板上查獲
    扣案制式手槍及子彈，而非在被告之駕駛座腳踏板上，此經
    證人詹文賢即查獲本案之臺北市政府警察局中山分局中山二
    派出所警員於本院證稱：「駕駛座座椅底下，介於前座跟後
    座踏墊中間。從前方也看得到、從後面也看得到，因為包包
    有一點大還有帶子」、「前座的話看到背帶的部分，後座則
    看得到包包比較大的部分」、「依我的印象是稍微靠後座一
    點，靠後座比率佔大一點」（見本院卷第231 頁），證人丁○○○即查獲本案之臺北市政府警察局中山分局中山二派出
    所警員亦證稱：「〔問：包包原來所放的位置如照片所示嗎
    ？（提示偵卷第40頁現場查緝照片）〕是的」、「因為後面
    的車門有打開，我有看到那個包包」、「（問：在前座是否
    可以看得到包包？）看不到，我是從後面，右後方的斜角看
    過去剛好看到包包」（見本院卷第233 頁至反面），輔以警
    員詹文賢、丁○○○查獲扣案槍彈所在背包之位置之現場照
    片（見偵查卷第40頁），可見當時扣案槍彈較近於左後座乘
    客而非被告。基此，當時扣案槍彈是否在被告及左後座乘客
    共同管領狀態之下，甚至，扣案槍彈是否係左後座乘客攜帶
    上車並委託被告看管，尚非無可能。此由當天查獲裝有扣案
    槍彈之斜背包，被告陳稱：「（問：警察查到你時，背包有
    扣案嗎？）有，他沒有還給我」、「背包當天警察就沒有還
    我，我家裡現在沒有那個背包」、「那天警察真的沒有拿給
    我，我確定他沒有拿給我。我不知道他有沒有拿給別人」、
    「我那天從派出所到分局到地檢署都沒有交給我背包」（見
    本院卷第68頁、第91頁、第232 頁反面），但證人詹文賢卻
    證稱：「當時我們背包沒有查扣，當場就還給甲○○」（見
    本院卷第232 頁），輔以被告母親張淑燕亦稱：「被告跟他
    朋友的包包常常換來換去用」（見本院卷第86頁），則該斜
    背包是否非屬被告所有，非無可能，益有相當理由推認該斜
    背包之真正所有人亦出現在被告為警查獲之現場，且將該斜
    背包取走，避免背包內之其他線索續遭追查。
  (3)承此，則為警查獲之前曾經乘坐車牌號碼3222-DL 號自用小
    客貨車之人，均有可能係交託扣案制式手槍、子彈予被告之
    人。就此，關於車牌號碼3222-DL 號自用小客貨車究係被告
    或戊○○借得、如何借得之過程，被告、戊○○、乙○○3
    人於警詢時之陳述顯不一致（見偵查卷第9 至13頁、第26至
    28頁、第24頁）。又當日究係被告或戊○○駕駛該車前往喜
    宴，被告於偵訊時陳稱：「一開始是戊○○開乙○○車輛來
    吃喜酒，但是戊○○有喝酒，戊○○坐別人的車子回家，戊○○叫我載葉文龍、李品頻回家」（見偵查卷偵查卷第62頁
    ），但戊○○證稱：「甲○○開車去五股接我，他有先用電
    話跟我聯絡，當天下午5 、6 點左右，甲○○帶我去晶宴會
    館後也一起喝喜酒」、「（問：97年12月5 日你有沒有開過
    這台車？）沒有」（見本院卷第86頁至反面、第87頁），亦
    不相侔。嗣戊○○於本院具結改稱：「我那天不知道打給誰
    ，好像是1 個朋友叫阿周的，電話是0000000000（庭呈手機
    電話簿，顯示阿洲光）。我都直接跟阿周講，阿周跟乙○○
    同年紀，他們在網咖認識的，那天阿周有打給我，我不確定
    是我打給他還是他打給我，我在電話裡面跟他說我要跟乙○○借車，請他轉告乙○○，阿周並且幫我聯絡甲○○，指示
    甲○○去找乙○○取車」（見本院卷第86頁），但乙○○證
    稱：「（問：97年12月5 日當天這台車借給誰使用？）戊○○，他打電話跟我借，我電話0000000000，他當天下午2 、
    3 點時打電話跟我借車」、「是甲○○過來開的，甲○○也
    有跟我聯絡，也是下午2 、3 點」、「（問：你認識阿祥、
    阿洲、葉文龍李品頻嗎？）我只認識阿祥，葉文龍我也認識
    ，其他人都不認識」（見本院卷第88頁、反面、第89頁），
    2 人針對何人以電話聯繫借車、是否透過「阿洲」等節，明
    顯迥異。綜上被告、戊○○、乙○○陳述之歧異，足可推知
    渠3 人應係刻意迴護當日曾經經手使用該車之人。
  (4)基此追查戊○○所稱「阿洲」所使用之行動電話門號000000
    0000號，經本院核對戊○○持用之行動電話門號0000000000
    號先於97年12月5 日中午12時15分許與「阿洲」聯繫（見本
    院卷第31頁），嗣「阿洲」即於同日下午1 時41分、1 時47
    分許撥打被告持用之行動電話門號0000000000號，自此開始
    至同日下午5 時17分許，被告與「阿洲」之基地台位置均在
    臺北市○○區○○路3 段（見本院卷第26頁、第127 頁）；
    反觀乙○○所持用之行動電話門號0000000000號於97年12月
    5 日並無通聯紀錄（見本院卷第123 至124 頁），則乙○○
    證稱當天以行動電話與被告、戊○○聯繫，已難採信。反而
    適可推認被告前稱：「（問：當天你開的那一台車，你是什
    麼時候拿到車的？）那天的早上，在光華商場那邊，我跟戊○○借的，是他把車交給我的……我們沒有約，我們常去光
    華商場，碰巧碰到」（見本院卷第68頁），恰與被告及「阿
    洲」之基地台位置均在臺北市○○路○ 段相符，則被告於同
    日下午在臺北市「光華商場」附近取車之對象，應係使用行
    動電話門號0000000000號之「阿洲」或他人，而非乙○○或
    戊○○。接著，「阿洲」於97年12月5 日下午5 時18分許、
    5 時42分許撥打電話予戊○○，且「阿洲」行動電話通話基
    地台於下午5 時18分起，即循臺北市市○○道、北平東路、
    北平西路、臺北縣三重市，直至下午5 時36分許抵達臺北縣
    五股鄉○○路附近，恰與戊○○於下午5 時42分許之基地台
    位置相同（見本院卷第128 頁、第32頁），又自晚間6 時26
    分起至10時21分為止，被告與戊○○、「阿洲」之通話基地
    台位置均在臺北市○○區○○路、民生東路3 段附近（見本
    院卷第27頁、第33頁、第128 至129 頁），亦可推知被告與
    「阿洲」於下午5 時17分許一同出發，前往臺北縣五股鄉搭
    載戊○○後，3 人一同前往臺北市○○○路○ 段41號「晶宴
    會館」赴宴之事實。戊○○證稱：「甲○○開車去五股接我
    ，他有先用電話跟我聯絡，當天下午5 、6 時左右」云云（
    見本院卷第87頁至反面），然揆諸前揭雙向通聯紀錄顯示，
    當天下午5 時至6 時許，僅有「阿洲」撥打電話予戊○○之
    紀錄，被告並無撥打電話予戊○○，則戊○○所言顯與事實
    不合，恐有迴護「阿洲」之虞。況對照被告所辯：「那天的
    早上，在光華商場那邊……我們常去光華商場，碰巧碰到」
    云云（見本院卷第68頁），然承前揭通聯紀錄顯示，被告自
    97年12月5 日中午12時15分起至下午5 時17分許，位置均在
    臺北市○○路○ 段附近，又離開臺北市○○路○ 段之後，被
    告亦無返回臺北市○○區○○街之住處，乃直接前往臺北縣
    五股鄉，再至臺北市中山區○○○路之「晶宴會館」，被告
    豈可能攜帶制式手槍1 把及制式子彈12顆在光華商場閒逛整
    個下午再轉往喜宴會場？顯與常理不符，難以遽信。則被告
    於97年12月5 日中午出門後至翌日凌晨1 時45分許為警查獲
    之間某時，始受他人交託而寄藏扣案槍彈之可能性較高。
  (5)續查97年12月5 日晚間9 時至10時間某時喜宴散場後，戊○○於同日晚間10時29分許返抵臺北縣五股鄉，迨至同日晚間
    10時21分許，「阿洲」先撥打電話予被告，再於10時53分、
    10時57分、11時6 分，又撥打電話予戊○○聯繫，當時「阿
    洲」之通話基地台位置已由臺北市中山區○○○路3 段往新
    生北路2 段、中山北路2 段移動，於晚間11時6 分許進入臺
    北市中山區○○○路○ 段國賓飯店基地台範圍（見本院卷第
    33頁、第130 頁）；同此時間，被告之通話基地台位置則於
    同日晚間11時6 分許出現在臺北縣五股鄉○○路82號附近，
    並與戊○○之基地台位置同樣由臺北縣五股鄉○○路82號附
    近往臺北市移動，至同日晚間11時18分許、21分許，被告與
    戊○○之基地台位置幾乎同時抵達中山北路2 段國賓飯店基
    地台附近（見本院卷第27頁、第34頁）；「阿洲」則於同日
    晚間11時30分許再度撥打電話給被告（見本院卷第27頁、第
    131 頁），是可推認「阿洲」電話通知被告前往臺北縣五股
    鄉搭載戊○○，2 人並於同日晚間11時30分許，與「阿洲」
    在臺北市○○○路○ 段國賓飯店附近會合之事實。益可得知
    戊○○於97年12月5 日曾經2 度搭乘車牌號碼3222-DL 號自
    用小客貨車之事實。對照戊○○證稱97年12月5 日晚間11時
    30分許，乃因友人「阿祥」為警查獲，故又前往臺北市政府
    警察局中山分局中山二派出所探望，當時被告、葉文龍、李
    品頻亦前往派出所（見本院卷第85頁反面），確與前揭行動
    電話基地台位置符合。復承前所述之聯繫情形及基地台位置
    ，足可得知當晚因「阿祥」經警移送至中山二派出所，「阿
    洲」應係第1 個抵達派出所附近之人。尤有甚者，綜合前揭
    「阿洲」於下午1 時41分、47分許撥打電話給被告、被告即
    移動前往臺北市○○路；又於晚間10時21分許撥打電話給被
    告、被告即移往臺北縣五股鄉搭載戊○○之情形觀察，被告
    應係聽命於「阿洲」及戊○○之指示而行動。
  (6)至於，證人詹文賢固證稱當時被告從駕駛座、葉文龍從副駕
    駛座、李品頻從右後座下車，該車左後座並無乘客下車（見
    本院卷第231 頁反面），證人丁○○○則稱：「我看到的時
    候他們3 人已經走在人行道上，剛好在車的旁邊，所以我沒
    有看到他們下車的情形」（見本院卷第233 頁），是當時該
    車右後座並無乘客下車，車上並無第4 人。惟據證人丙○○
    即查獲本案之臺北市政府警察局中山分局中山二派出所警員
    明確證稱：「戊○○是我們查緝完以後他自己出現在新生北
    路上」、「（問：戊○○到底是不是在現場被你們帶回去？
    ）是」、「我們巡邏車塞不下，後來有叫同事過來載人並把
    巡邏車開回去，我叫戊○○自己去派出所瞭解，戊○○後來
    也就進了派出所」（見本院卷第236 頁、第237 頁），而證
    人詹文賢、丁○○○均稱未撥打電話通知戊○○前來，被告
    、葉文龍、李品頻亦無撥打電話之情形，不知何人通知戊○○到場（見本院卷第232 頁、反面、第234 頁），可見被告
    為警查獲之際，戊○○應在附近見聞，故上前詢問並一同前
    往派出所應訊。此核被告於97年12月6 日凌晨1 時42分、48
    分許在臺北市○○○路○ 段74號前為警查獲之際，戊○○之
    通話基地台位置確在臺北市中山區○○○路○ 段39號附近（
    見本院卷第35頁），亦屬相符。且據戊○○所述，當日喜宴
    散席後，被告雖搭載葉文龍、李品頻離開，但於同日晚間11
    時許，因友人「阿祥」被帶至中山二派出所偵訊，4 人再至
    中山二派出所會合（見本院卷第85頁反面），核諸被告及戊○○持用之行動電話門號之雙向通聯紀錄得知基地台位置屬
    實（見本院卷第27至28頁、第34頁）。則4 人於同日晚間12
    時許自中山二派出所離開時，被告供稱：「（問：你們離開
    派出所之後，戊○○怎麼回家？）我不知道，他叫我先載葉
    文龍、李品頻回去，他怎麼走的我不知道」、「（問：你的
    車子有空位為何戊○○不坐你的車？）我不知道，我不知道
    他怎麼從派出所離開」（見本院卷第240 頁），詎於翌日97
    年12月6 日凌晨1 時45分許、在臺北市中山區○○○路○ 段
    74號前、為警查獲時，戊○○又在附近出現，應可合理推論
    渠4 人自中山二派出所離開時，戊○○應係乘坐被告駕駛之
    車牌號碼3222-DL 號自用小客貨車。
  (7)綜合前述，於97年12月5 日當天，既有相當證據可資推認「
    阿洲」及戊○○曾經先後乘坐車牌號碼3222-DL 號自用小客
    貨車，則扣案制式手槍及子彈非無可能係由「阿洲」或戊○○攜帶上車並委託被告看管。蓋戊○○曾因寄藏改造手槍、
    制式子彈及土造子彈等案件，經本院以94年度訴字第1123號
    刑事判決分別判處有期徒刑1 年2 月、有期徒刑3 月確定；
    且戊○○前係臺北市政府警察局中山分局大直派出所警員（
    見本院卷第22 1至222 頁），為本院職務上所知之事實。又
    戊○○所稱此綽號「阿洲」之人所持用之行動電話門號0000
    000000號，申登人乃鄭儒謙，地址在臺北市○○區○○街45
    8 巷44弄11號，此人曾因吸收臺北市北投區之北投國中、新
    民國中學生參與「北聯幫」等案件，經臺灣士林地方法院94
    年度重訴字第16號刑事判決認定鄭儒謙指揮犯罪組織，而吸
    收未滿18歲之人加入犯罪組織，因而判處有期徒刑3 年6 月
    ，並應於刑之執行完畢或赦免後，令入勞動場所，強制工作
    3 年，並經臺灣高等法院95年度上訴字第4263號刑事判決上
    訴駁回，但經最高法院97年度臺上字第5125號刑事判決撤銷
    發回臺灣高等法院審理中（見本院卷第196 至220 頁）；且
    鄭儒謙不久前，於98年3 月22日駕駛與本案相同之車牌號碼
    3222-DL 號自用小客貨車涉犯傷害及持槍射擊案件，由鄭儒
    謙帶同警方在臺北縣五股鄉○○路○ 段160 之9 號起獲黑色
    模型槍1 把，及與本案相同型式之德國SIG SAUER 廠製、P2
    28型制式手槍1 把，現在臺灣士林地方法院檢察署以98年度
    偵字第4629號偵查中，有臺北市政府警察局北投分局刑事案
    件移送書附卷可考（見本院卷第245 至250 頁），亦為本院
    職務上所知之事實。綜上足認，於97年12月5 日曾經乘坐車
    牌號碼3222-DL 號自用小客貨車之戊○○及戊○○所稱「阿
    洲」持用之行動電話0000000000號之申登人鄭儒謙，均有槍
    砲前科，較之被告更有管道取得制式手槍及子彈。尤其鄭儒
    謙所指揮之犯罪組織「北聯幫」所吸收之少年即來自於被告
    國中一年級時就讀之北投國中，而鄭儒謙另行犯案所駕駛之
    車輛、所持用之制式手槍，亦與本案不謀而合。被告雖否認
    認識鄭儒謙或曾加入「北聯幫」（見本院卷第239 頁），但
    據被告母親所稱：「之所以轉到宜蘭是因為他在北投的國中
    被帶壞」（見本院卷第241 頁），且被告本案查獲前不久，
    曾於97年4 月6 日晚間10時30分許，在臺北市北投區○○○
    路○ 段63號前，涉嫌糾眾群毆傷害案件，雖因被害人撤回告
    訴而經檢察官不起訴處分在案（見本院卷第224 至225 頁反
    面），惟已可合理推認被告與北投地區之鄭儒謙及其指揮之
    犯罪組織「北聯幫」或有關聯。
  (8)綜合前述各節，被告自白本案扣案制式手槍及子彈係4 年前
    受韋正德委託代為保管云云，查無其他積極證據足資佐證；
    且被告、戊○○、乙○○就當天何人曾經搭乘車牌號碼3222
    -DL 號自用小客貨車一事，供述不一，顯係迴護持用行動電
    話門號0000000000號之使用人；復經本院調查後，扣案槍彈
    非無可能來自於乘客戊○○、「阿洲」或者門號0000000000
    號之申登人鄭儒謙。況經本院勘驗被告警詢時之錄音帶得知
    ，被告受警員白文淵詢問中途，尚有接聽電話（見本院卷第
    161 頁），而依筆錄製作時間觀察，係由詹文賢依序詢問葉
    文龍、李品頻後，由另名警員張君業詢問乙○○，再由詹文
    賢詢問戊○○，最後方由另名警員白文淵詢問被告（見偵查
    卷第8 、15、18、23、26頁），則被告當時之自白內容是否
    已受他人影響，亦非無疑。從而，本院認為被告自白韋正德
    交付槍彈之部分，尚無補強證據，且與常情有悖，復查被告
    之陳述內容恐有受他人影響及迴護他人之虞，揆諸前揭刑事
    訴訟法第156 條第2 項規定，此部分自白不得遽予採信。從
    而，就被告取得本案扣案制式手槍及子彈之始點，僅能認定
    為不詳時間、不詳地點、不詳之人。
  (三)綜上，本案事證明確，被告於不詳時、地，經由不詳之人寄
    託交付，而寄藏本案扣案制式手槍1 把及制式子彈12顆之犯
    行，洵堪認定，應予依法論罪科刑。
三、論罪科刑之依據：
    核被告所為，係犯槍砲彈藥刀械管制條例第7 條第4 項未經
    許可寄藏制式手槍罪及同條例第12條第4 項未經許可持有子
    彈罪。被告以一行為同時寄藏扣案制式手槍1 把及制式子彈
    12顆，觸犯數罪名，為想像競合犯，應從最重之未經許可寄
    藏制式手槍罪處斷。爰審酌：(一)被告明知具殺傷力之制式手
    槍、子彈危害人之生命、身體及社會治安至鉅，且本案扣案
    之制式手槍係9mm 口徑，殺傷力強大，制式子彈高達12顆，
    被告竟仍予以寄藏，其犯罪行為所造成之損害嚴重；(二)被告
    雖自白寄藏本案制式手槍及子彈，惟就何人託付一節，查與
    事實不符，有迴護前手之虞；(三)惟被告年紀猶輕，前無犯罪
    紀錄，有臺灣高等法院被告前案紀錄表附卷可參（見本院卷
    第251 頁）等一切情狀，量處有期徒刑5 年6 月，併科罰金
    新臺幣10萬元，就罰金部分並諭知易服勞役之折算標準，以
    示懲儆。又扣案制式手槍1 把及驗餘制式子彈8 顆，均屬具
    有殺傷力而未經許可不得持有、寄藏之違禁物，業如前述，
    應依刑法第38條第1 項第1 款規定，一併宣告沒收。
據上論斷，應依刑事訴訟法第299 條第1 項，槍砲彈藥刀械管制
條例第7 條第4 項、第12條第4 項，刑法第11條前段、第55條、
第42條第3 項前段、第38條第1 項第1 款，判決如主文。
本案經檢察官簡逸薇到庭執行職務。
中    華    民    國    98    年    7     月    21    日
                  刑事第六庭審判長  法  官  張永宏
                                    法  官  林孟皇
                                    法  官  林晏如
上正本與原本無異。
如不服本判決，應於判決送達後10日內向本院提出上訴狀（應抄
附繕本）。告訴人或被害人如對於本判決不服者，應具備理由請
求檢察官上訴，其上訴期間之計算係以檢察官收受判決正本之日
期為準。
                                    書記官  楊盈茹
中    華    民    國    98    年    7     月    22    日
附錄本案論罪科刑法條全文：
槍砲彈藥刀械管制條例第7條
未經許可，製造、販賣或運輸火砲、肩射武器、機關槍、衝鋒槍
、卡柄槍、自動步槍、普通步槍、馬槍、手槍或各類砲彈、炸彈
、爆裂物者，處死刑、無期徒刑或7 年以上有期徒刑；處徒刑者
，併科新臺幣3 千萬元以下罰金。
未經許可，轉讓、出租或出借前項所列槍砲、彈藥者，處無期徒
刑或5 年以上有期徒刑，併科新臺幣1 千萬元以下罰金。
意圖供自己或他人犯罪之用，而犯前二項之罪者，處死刑或無期
徒刑；處徒刑者，併科新臺幣5 千萬元以下罰金。
未經許可，持有、寄藏或意圖販賣而陳列第一項所列槍砲、彈藥
者，處5 年以上有期徒刑，併科新臺幣1 千萬元以下罰金。
意圖供自己或他人犯罪之用，以強盜、搶奪、竊盜或其他非法方
法，持有依法執行公務之人所持有之第一項所列槍砲、彈藥者，
得加重其刑至二分之一。
第1 項至第3 項之未遂犯罰之。
槍砲彈藥刀械管制條例第12條
未經許可，製造、販賣或運輸子彈者，處1 年以上7 年以下有期
徒刑，併科新臺幣500 萬元以下罰金。
未經許可，轉讓、出租或出借子彈者，處6 月以上5 年以下有期
徒刑，併科新臺幣300 萬元以下罰金。
意圖供自己或他人犯罪之用，而犯前二項之罪者，處3 年以上10
年以下有期徒刑，併科新臺幣700 萬元以下罰金。
未經許可，持有、寄藏或意圖販賣而陳列子彈者，處5 年以下有
期徒刑，併科新臺幣300 萬元以下罰金。
第 1 項至第 3 項之未遂犯罰之。


司法院資訊處製作；財團法人民間司法改革基金會備份。
